【裁判字號】    97,易,1232
【裁判日期】    970605
【裁判案由】    毒品危害防制條例
【裁判全文】
臺灣板橋地方法院刑事判決              97年度易字第1232號
公  訴  人  臺灣板橋地方法院檢察署檢察官
被      告  甲○○
上列被告因違反毒品危害防制條例案件，經檢察官提起公訴（97
年度毒偵字第1482號、97年度偵字第9814號），本院受理後被告
為有罪之陳述，經改行簡式審判程序，判決如下：
    主  文
甲○○持有第一級毒品，累犯，處有期徒刑肆月，扣案之第一級
毒品海洛因驗餘淨重零點柒柒捌伍公克沒收銷燬；又施用第二級
毒品，累犯，處有期徒刑陸月。應執行有期徒刑捌月，扣案之第
一級毒品海洛因驗餘淨重零點柒柒捌伍公克沒收銷燬。
    事  實
一、甲○○前於民國87年間因施用毒品案件，經本院以87年度毒
    聲字第946 號裁定送觀察、勒戒後，認有繼續施用毒品之傾
    向，再經本院以87年度毒聲字第1488號裁定令入戒治處所施
    以強制戒治，嗣經本院以88年度毒聲字第789 號裁定停止戒
    治所餘期間付保護管束，惟又經本院以88年度毒聲字第5105
    號撤銷停止戒治令入戒治處所施以強制戒治，於89年3 月17
    日期滿執行完畢，經臺灣板橋地方法院檢察署檢察官於89年
    4 月18日以89年度戒毒偵字第245 號為不起訴處分確定。又
    於91年間因施用毒品案件，經本院以91年度毒聲更字第13號
    裁定令入戒治處所施以強制戒治，經提起抗告，由臺灣高等
    法院以91年度毒抗字第353 號駁回抗告確定，並由臺灣板橋
    地方法院檢察署檢察官聲請簡易判決處刑，其中強制戒治部
    分於92年10月7 日期滿，聲請簡易判決處刑部分則經本院於
    91年7 月8 日以91年度板簡字第786 號判處有期徒刑五月，
    於91年7 月29日確定；又於92年間因犯贓物罪，經本院於92
    年3 月27日以92年度易字第114 號判處有期徒刑三月，再經
    臺灣高等法院於92年5 月29日以92年度上易字第1222號判決
    上訴駁回，並於同日確定，上開兩案罪刑，再經臺灣高等法
    院以92年度聲字第933 號裁定應執行有期徒刑六月確定，於
    93年4 月7 日縮刑期滿執行完畢；又於94年間因施用毒品案
    件，經本院於95年8 月31日以94年度易字第1633號判處有期
    徒刑十月，於95年10月16日確定；又於95年間因持有毒品案
    件，經本院於95年8 月22日以95年度簡字第4819號判處有期
    徒刑三月，於95年9 月19日確定；又於同年間因施用毒品案
    件，經本院於95年9 月28日以95年度訴字第2737號判處有期
    徒刑七月，於95年12月1 日確定，上開案件罪刑，再經本院
    以96年度聲減字第136 號裁定，各減為有期徒刑五月、一月
    又十五日、三月又十五日，應執行有期徒刑九月確定，於96
    年7 月16日縮刑期滿執行完畢（構成累犯）。猶不知悔改，
    明知海洛因係毒品危害防制條例第2 條所定之第一級毒品，
    依法不得持有，竟仍於97年1 月27日下午5 時許，在其位於
    臺北縣中和市○○路162 巷27之3 號住處附近，收受由真實
    姓名年籍不詳，綽號「阿德」之成年男子，所交付之第一級
    毒品海洛因一包（驗餘淨重0.7785公克）而非法持有之。復
    基於施用第二級毒品甲基安非他命之犯意，於97年1 月29日
    下午1 時40分許，在上址住處，以鋁箔紙點火燒烤產生煙霧
    而吸食之方式施用第二級毒品甲基安非他命一次，嗣於97年
    1 月29日下午1 時40分許，在臺北縣中和市○○路與安邦街
    口為警查獲，並扣得上開持有之第一級毒品海洛因一包（驗
    餘淨重0.7785公克），且經警採尿驗悉。
二、案經臺北市政府警察局內湖分局報請臺灣板橋地方法院檢察
    署檢察官偵查起訴，經本院改依簡式審判程序審理。
    理  由
一、訊據被告甲○○於本院審理時對其於上揭時、地持有第一級
    毒品海洛因及施用第二級毒品甲基安非他命之犯行，業已坦
    承不諱。而扣案之白粉一包，經送交通部民用航空局航空醫
    務中心鑑驗結果，確含第一級毒品海洛因成分，驗餘淨重0.
    7785公克，有該中心97年2 月29日航藥鑑字第0971030 號毒
    品鑑定書一件在卷可憑。又被告經警詢問後所採集之尿液經
    送檢驗結果，呈施用第一級毒品海洛因之鴉片類藥物陰性反
    應及施用第二級毒品甲基安非他命之安非他命類陽性反應，
    有臺灣尖端先進生技醫藥股份有限公司於97年2 月14日出具
    之濫用藥物檢驗報告一件附卷可稽。再者，被告前於87年間
    因施用毒品案件，經本院以87年度毒聲字第946 號裁定送觀
    察、勒戒後，認有繼續施用毒品之傾向，再經本院以87年度
    毒聲字第1488號裁定令入戒治處所施以強制戒治，嗣經本院
    以88年度毒聲字第789 號裁定停止戒治所餘期間付保護管束
    ，惟又經本院以88年度毒聲字第5105號撤銷停止戒治令入戒
    治處所施以強制戒治，於89年3 月17日期滿執行完畢，經臺
    灣板橋地方法院檢察署檢察官於89年4 月18日以89年度戒毒
    偵字第245 號為不起訴處分確定；又於91年間因施用毒品案
    件，經本院以91年度毒聲更字第13號裁定令入戒治處所施以
    強制戒治，經提起抗告，由臺灣高等法院以91年度毒抗字第
    353 號駁回抗告確定，並於92年10月7 日強制戒治期滿，有
    臺灣高等法院被告前案紀錄表附卷可按，是被告乃經強制戒
    治執行完畢釋放後，五年內再犯施用毒品之犯行，至為灼然
    。又被告雖前甫因持有第一級毒品犯行，經本院以97年度簡
    字第3292號判決在案，惟於本件所持有之第一級毒品海洛因
    ，既屬不同之持有客體，且於前案為警查獲後，也未一併供
    出，更另予繼續持有犯行迄至本件遭警查扣之時，本院自應
    另予審究而為實體判決，附此敘明。綜上，足認被告自白與
    事實相符，罪證明確，犯行均堪認定。
二、查海洛因及甲基安非他命分別係毒品危害防制條例第2 條第
    2 項第1 款、第2 款所列之第一級、第二級毒品。核被告所
    為，係犯毒品危害防制條例第11條第1 項之持有第一級毒品
    罪及同條例第10條第2 項之施用第二級毒品罪。而被告持有
    第一級毒品海洛因之數量，未達行政院發布之加重其刑之數
    量標準「淨重5 公克以上」，無加重其刑規定之適用。又被
    告於施用毒品甲基安非他命而持有該毒品之低度行為，應為
    施用之高度行為所吸收，不另論罪。其所犯上開持有第一級
    毒品、施用第二級毒品兩罪間，犯意各別，行為互殊，應予
    分論併罰。查被告前於91年間因施用毒品案件，經本院91年
    7 月8 日以91年度板簡字第786 號判處有期徒刑五月，於91
    年7 月29日確定；又於92年間因犯贓物罪，經本院於92年3
    月27日以92年度易字第114 號判處有期徒刑三月，再經臺灣
    高等法院於92年5 月29日以92年度上易字第1222號判決上訴
    駁回，並於同日確定，上開兩案罪刑，再經臺灣高等法院以
    92年度聲字第933 號裁定應執行有期徒刑六月確定，於93年
    4 月7 日縮刑期滿執行完畢；又於94年間因施用毒品案件，
    經本院於95年8 月31日以94年度易字第1633號判處有期徒刑
    十月，於95年10月16日確定；又於95年間因持有毒品案件，
    經本院於95年8 月22日以95年度簡字第4819號判處有期徒刑
    三月，於95年9 月19日確定；又於同年間因施用毒品案件，
    經本院於95年9 月28日以95年度訴字第2737號判處有期徒刑
    七月，於95年12月1 日確定，上開案件罪刑，再經本院以96
    年度聲減字第136 號裁定，各減為有期徒刑五月、一月又十
    五日、三月又十五日，應執行有期徒刑九月確定，於96年7
    月16日縮刑期滿執行完畢，有臺灣高等法院被告前案紀錄表
    在卷可按，其於有期徒刑執行完畢後五年以內故意再犯本案
    之罪，係屬累犯，應依刑法第47條第1 項之規定加重其刑。
    爰審酌被告年值青壯，不思尋求正當之身心發展，前曾有多
    次毒品前科，不知警惕，竟又持有、施用足以導致精神障礙
    、性格異常，甚至造成生命危險之毒品，戕害一己之身心健
    康，對社會治安可能之危害程度非微，惟其於犯罪後尚能坦
    承犯行等一切情狀，分別量處如主文所示之刑，並依刑法第
    51條第5 款規定定其應執行之刑，以示懲儆。
三、扣案之第一級毒品海洛因淨重0.7785公克，係查獲之毒品，
    不問屬於犯人與否，爰依毒品危害防制條例第18條第1 項前
    段規定，併予宣告沒收銷燬。
據上論斷，應依刑事訴訟法第273 條之1 第1 項、第299 條第1
項前段，毒品危害防制條例第11條第1 項、第10 條 第2 項、第
18條第1 項前段，刑法第11條前段、第47條第1項 、第51條第5
款，判決如主文。
本案經檢察官劉仕國到庭執行職務
中    華    民    國    97    年    6     月    5     日
                  刑事第一庭    法  官  張江澤
以上正本證明與原本無異。
如不服本判決，應於判決送達後10日內，向本院提出上訴狀。
                                書記官  林怡秀
中    華    民    國    97    年    6     月    5     日
附錄本案論罪科刑法條全文：
毒品危害防制條例第10條
施用第一級毒品者，處六月以上五年以下有期徒刑。
施用第二級毒品者，處三年以下有期徒刑。
毒品危害防制條例第11條
持有第一級毒品者，處三年以下有期徒刑、拘役或新臺幣五萬元
以下罰金。
持有第二級毒品者，處二年以下有期徒刑、拘役或新臺幣三萬元
以下罰金。
持有專供製造或施用第一、二級毒品之器具者，處一年以下有期
徒刑、拘役或新臺幣一萬元以下罰金。
持有毒品達一定數量者，加重其刑至二分之一，其標準由行政院
定之。


司法院資訊處製作；財團法人民間司法改革基金會備份。
